臺灣臺北地方法院民事判決　　　　　　　　　　　　　　九十三年度親字第四九號
　　原　　　告　乙○○
　　法定代理人　丁○○
　　訴訟代理人　陳志偉律師
　　被　　　告　丙○○
　　　　　　　　甲○○
當事人間請求確認親子關係存在等事件，本院於民國九十三年九月三十日言詞辯論終
結，判決如下：
    主      文
確認原告乙○○（男、民國八十八年十二月三十一日生、
八二一０二二號）與被告甲○○（男、民國五十二年三月十四日生、Ｚ000000
000號）間之父子關係不存在。
確認原告乙○○與被告丙○○（男、民國五十二年十二月十二日生、Ｚ000000
000號）間之父子關係存在。
訴訟費用由被告負擔。
    事實及理由
一、程序方面：按被告於訴之變更或追加無異議，而為本案之言詞辯論者，視為同意
    變更或追加，民事訴訟法第二百五十五條第二項定有明文。原告於民國九十三年
    五月二十九日起訴時其訴之聲明為「確認原告與被告丙○○間之父子關係存在。
    」；嗣於九十三年七月十五日追加「確認原告與被告甲○○間之父子關係不存在
    。」，符合上開法條之規定，應予准許，合先序明。
二、原告起訴主張其生母丁○○與被告甲○○原係夫妻關係，雙方婚後感情不睦，遂
    於八十九年七月三日協議離婚；被告丙○○則為丁○○結婚前之男友，丁○○結
    婚後與被告丙○○仍時有聯絡，並多次發生性關係，進而受胎生育原告。惟原告
    受胎期間，丁○○與被告甲○○之婚姻關係仍存續中，原告依法推定為被告甲○○之婚生子，惟原告實係被告丙○○之子，爰依民法第二百四十七條規定請求確
    認原告與被告甲○○間之父子關係不存在；原告與被告丙○○間之父子關係存在
    等語。並聲明：（一）確認原告乙○○（
    二號）與被告甲○○（男、民國五十二年三月十四日生、Ｚ000000000
    號）間之父子關係不存在。（二）確認原告乙○○與被告丙○○（男、民國五十
    二年十二月十二日生、Ｚ000000000號）間之父子關係存在。被告則同
    意原告之請求。
三、本院審酌：
（一）按法律關係基礎事實之存否不明，以原告不能提起他訴訟者為限，亦得提起確
      認之訴，為新修正民事訴訟法第二百四十七條第一、二項所明定。本件原告提
      起確認親子關係存否之訴，而血緣、身份關係之存否乃親子關係之重要基礎事
      實，本件原告依法律規定推定為丁○○與被告甲○○之婚生子，惟其主觀認定
      其實際為生母丁○○與被告丙○○所生之子，原告之身分不明確致其私法上之
      親權地位受到不安之危險，有即受確認判決之利益。且否認子女之訴，依法限
      於法定父、母或繼承權受侵害之人始得提起，此觀諸民事訴訟法第五百八十九
      條之一、五百九十條自明，原告不能提起其他訴訟以資救濟，是其提起本件確
      認親子關係存否之訴，合於首揭規定，應予准許。
（二）本件確認親子關係之訴，事關身分關係真實的發現及公益，其事由係屬法院依
      職權調查之事項，是被告雖對原告之聲明及主張表示認諾，亦不生訴訟法上認
      諾或自認之效果。
（三）查原告之生母丁○○與被告甲○○原為夫妻，嗣於八十九年七月三日協議離婚
      ，原告係丁○○與甲○○婚姻關係存續中所生，依法受婚生子女推定之事實，
      有兩造
（四）按妻之受胎，係在婚姻關係存續中者，推定其所生子女為婚生子女，民法第一
      千零六十三條定第一項定有明文；再從子女出生回溯第一百八十一日起至第三
      百零二日止為受胎期間，同法第一千零六十二條第一項亦有明文。查原告係於
      其生母丁○○與被告甲○○之婚姻存續中出生，依上開規定，自應推定原告係
      被告甲○○之婚生子女，惟此推定既屬法律上之一種擬制，非不得以反證推翻
      本件經博微生物科技股份有限公司鑑定原告與被告丙○○間親子血緣關係，其
      綜合研判認為：「經Ｙ染色體ＳＴＲ重複查驗，９個基因座均為符合，證實曾
      益亨（原告）與丙○○應存在血緣關係。」等語，有該公司ＤＮＡ親子血緣關
      係諮詢報告單、基因圖譜定序分析報告表等附卷可憑，則原告主張其並非被告
      甲○○之子，應屬真實。
（五）查原告確係其法定代理人即生母丁○○與被告丙○○所生，有上開諮詢報告單
      可稽；原告之生母丁○○與被告丙○○自承有多次性關係，是原告主張其係丁○○與被告丙○○同居所生，堪信為真實。
四、從而，原告起訴請求確認原告與被告甲○○間父子關係不存在；確認原告與被告
    丙○○間父子關係存在，均有理由，應予准許。
五、結論：原告之訴為有理由，依民事訴訟法第七十八條、第八十五條第一項前段，
    判決如主文。
中　　　華　　　民　　　國　　九十三　　年　　　十　　　月　　 十四 　　日
                                          家事庭法官　林妙黛
右正本係照原本作成。
如對本判決上訴，須於判決送達後二十日之不變期間內，向本院提出上訴狀。
中　　　華　　　民　　　國　　九十三　　年　　　十　　　月　　 十四 　　日
                                              書記官  尹遜言
